【裁判字號】    95,裁,1777
【裁判日期】    950810
【裁判案由】    綜合所得稅
【裁判全文】
最  高  行  政  法  院  裁  定
                                     95年度裁字第01777號
上  訴  人  乙○○
被 上訴 人  財政部臺北市國稅局
代  表  人  甲○○
上列當事人間因綜合所得稅事件，上訴人不服中華民國94年3月
17日臺北高等行政法院93年度簡字第1358號判決，提起上訴。本
院裁定如下：
    主  文
上訴駁回。
上訴審訴訟費用由上訴人負擔。
    理  由
一、按對於適用簡易程序之裁判提起上訴或抗告，須經本院許可
    ，且該許可以訴訟事件所涉及之法律見解具有原則性者為限
    ，行政訴訟法第235條定有明文。所謂具有原則性，係指該
    事件所涉及之法律見解，有統一法律解釋之必要者而言。
二、上訴人上訴意旨略謂：查本件課徵應以年度開始日起算，即
    民國（下同）86年1月1日至90年12月31日，已逾5年徵收期
    間。又上訴人之住居所桃園縣龜山鄉○○街11巷8號3樓，此
    於80年時即已報備，並經上訴人使用多年。然被上訴人所屬
    中正稽徵所寄發之核定書及繳款書未合法送達上訴人，而被
    上訴人所稱之由臺北市現代名門管理委員會之管理人員陳君
    所簽收，陳君與上訴人無關，應無權簽收。爰請求廢棄原判
    決，並應先送大法官會議解釋。
三、被上訴人則以：查本件上訴人所稱，已逾5年徵收期間，被
    上訴人所屬中正稽徵所寄發之核定書及繳款書未合法送達上
    訴人，且與大廈管理員無關，無權簽收等情，均經原審判決
    詳以論駁在案。原判決理由所引本院87年度判字第872號判
    決，並無違背法令或適用法規不當情事，是本案應無行政訴
    訟法第242條規定，提起上訴之要件等語，資為抗辯。
四、原判決以：依訴願機關卷所附之徵銷明細檔查詢資料及送達
    回證資料顯示，本件原繳款書之繳納期限為88年8月16日至
    88年8月25日，嗣展延繳納期限至91年5月25日，並於91年2
    月5日交付臺北郵局依郵務送達方式，於91年2月8日送達至
    上訴人之住所臺北市○○○路○段68號地下1樓，並經該大樓
    （現代名門）管理委員會之管理人員陳君簽收，是其徵收期
    限尚未屆至。上訴人雖爭執稱：上開臺北市○○○路○段68
    號地下1樓僅是其戶籍地，而非其實際住所，故上開送達不
    合法。又被上訴人所提出之送達證書，係由臺北市現代名門
    管理委員會之管理人員陳君所簽收，而陳君與上訴人無關，
    應無權簽收云云。然若如依上訴人所言，並依目前實務上作
    業慣例（即初次查核與繳款通知書分別送達），則本案之徵
    收期間根本還沒有開始起算，即無期間屆至之問題存在。況
    設籍本身，依日常經驗法則判斷，即有「設定住所」事實之
    外觀推定（事實推定）作用，如果否認其事，應另提具體證
    據資料證明之，不容空言否認。又依本院87年度判字第872
    號判決意旨所示，大廈管理員有收受送達之權限，不能以雙
    方無關而否認送達之合法性。綜上所述，本件原處分並無不
    合，訴願決定予以維持亦無違誤等情，均已詳予論述，維持
    原處分及訴願決定，而駁回上訴人在原審之訴，其所適用之
    法規與該案應適用之現行法規並無違背，與解釋判例，亦無
    牴觸，並無所謂原判決有違背法令之情形。本件上訴人所主
    張之前揭理由，並無統一法律解釋之必要性；而上訴人仍據
    之，對於適用簡易程序之原判決提起上訴，揆諸前揭規定及
    說明，顯無所涉及之法律見解，具有原則上之重要情事，其
    所提起上訴，不合首揭規定，不應許可，其上訴難謂合法，
    應予駁回。
五、依行政訴訟法第249條第1項前段、第104條、民事訴訟法第
    95條、第78條，裁定如主文。
中    華    民    國    95    年    8     月    10    日
                  第一庭審判長法  官  葉  振  權
                              法  官  陳  秀  美
                              法  官  劉  鑫  楨
                              法  官  梁  松  雄
                              法  官  劉  介  中
以  上  正  本  證  明  與  原  本  無  異
中    華    民    國    95    年    8     月    11    日
                              書記官  吳  玫  瑩


司法院資訊處製作；財團法人民間司法改革基金會備份。
